【裁判字號】    99,易,527
【裁判日期】    990825
【裁判案由】    違反毒品危害防制條例
【裁判全文】
臺灣嘉義地方法院刑事判決               99年度易字第527號
公  訴  人  臺灣嘉義地方法院檢察署檢察官
被      告  甲○○
上列被告因違反毒品危害防制條例案件，經檢察官提起公訴（九
十九年度毒偵字第六一六號），本院裁定進行簡式審判程序而為
判決如下：
    主  文
甲○○施用第二級毒品，累犯，處有期徒刑陸月，如易科罰金以
新臺幣壹仟元折算壹日。扣案之第二級毒品甲基安非他命壹包（
驗餘淨重零點三四一二公克）沒收銷燬之，前開毒品外包裝壹個
沒收之。
    事  實
一、甲○○前於民國九十三年間因施用毒品案件，經本院九十三
    年度毒聲字第三八六號裁定令入戒治處所施以強制戒治，移
    付執行後因無繼續戒治之必要，九十四年四月十一日執行完
    畢釋放，並經臺灣嘉義地方法院檢察署檢察官於同月二十三
    日以九十四年度戒毒偵字第三九號為不起訴處分確定。前開
    強制戒治執行完畢五年內，復於九十六年間因施用毒品案件
    ，經本院九十六年度嘉簡字第七四八號判決判處有期徒刑五
    月，如易科罰金以新臺幣（下同）一千元折算一日確定；九
    十六年間因施用毒品案件，經本院九十六年度嘉簡字第九八
    一號判決判處有期徒刑五月，如易科罰金以一千元折算一日
    確定；前開五月、五月有期徒刑嗣減為二月又十五日、二月
    又十五日，並經定其應執行之刑為有期徒刑四月，如易科罰
    金以一千元折算一日，九十七年四月二十日執行完畢。詎甲
    ○○仍不知悔改，基於施用第二級毒品之犯意，於九十九年
    四月十四日晚上九時許，在嘉義市○區○○路一段二二八巷
    一一二號住處內，以燒烤錫箔紙上所置毒品復吸入所產生氣
    體之方式，施用第二級毒品甲基安非他命一次。嗣於同月十
    五日下午五時許，警方執本院核發搜索票至上址實施搜索，
    當場自甲○○身上起出第二級毒品甲基安非他命一包（驗餘
    淨重零點三四一二公克）及甲○○所有供施用前開毒品所用
    之外包裝一個，其尿液經警方採集送驗，復呈現甲基安非他
    命陽性反應。
二、案經嘉義市政府警察局第二分局報告臺灣嘉義地方法院檢察
    署檢察官偵查起訴。
    理  由
一、本件被告甲○○所涉犯者為毒品危害防制條例第十條第二項
    法定刑為「三年以下有期徒刑」之施用第二級毒品罪，非死
    刑、無期徒刑、最輕本刑為三年以上有期徒刑之罪或高等法
    院管轄第一審案件。本院行準備程序中，被告就被訴事實為
    有罪之陳述，經告知簡式審判程序之旨，並聽取檢察官及被
    告之意見後，本院爰依刑事訴訟法第二百七十三條之一第一
    項裁定進行簡式審判程序。因此，本件簡式審判程序之證據
    調查依刑事訴訟法第二百七十三條之二規定不受同法第一百
    五十九條第一項、第一百六十一條之二、第一百六十一條之
    三、第一百六十三條之一及第一百六十四條至第一百七十條
    規定之限制，此合先敘明。
二、訊據被告對於前開犯罪事實均坦承不諱（本院卷第三十一頁
    審判筆錄），其尿液經警方採集送驗，結果呈甲基安非他命
    陽性反應，有卷附之台灣檢驗科技股份有限公司濫用藥物檢
    驗報告、代號與真實姓名對照表可查（偵查卷第二十七頁，
    警卷第十二頁）。而警方係從被告身上搜索扣得毒品一包，
    該包毒品經送鑑驗，確係第二級毒品甲基安非他命，驗餘淨
    重零點三四一二公克，有搜索票、搜索扣押筆錄、扣押物品
    目錄表、扣押物品照片、行政院衛生署草屯療養院九十九年
    五月三日草療鑑字第○九九○四○○二四○號鑑定書等在卷
    可稽（警卷第五頁至第九頁、第十六頁至第十七頁，偵查卷
    第二十五頁）。是被告自白與事實相符，事證明確，其施用
    毒品犯行堪以認定。
三、按甲基安非他命係毒品危害防制條例第二條第二項第二款所
    定之第二級毒品。核被告所為，係犯毒品危害防制條例第十
    條第二項之施用第二級毒品罪。被告前於九十三年間因施用
    毒品案件，經本院九十三年度毒聲字第三八六號裁定令入戒
    治處所施以強制戒治，移付執行後因無繼續戒治之必要，九
    十四年四月十一日執行完畢釋放，強制戒治執行完畢後五年
    內，復於九十六年間因施用毒品案件，經本院九十六年度嘉
    簡字第七四八號判決判處有期徒刑五月，如易科罰金以新臺
    幣一千元折算一日確定，九十六年間因施用毒品案件，經本
    院九十六年度嘉簡字第九八一號判決判處有期徒刑五月，如
    易科罰金以一千元折算一日確定等情，有卷附之臺灣嘉義地
    方法院檢察署刑案資料查註紀錄表、臺灣高等法院被告前案
    紀錄表可參（偵查卷前案卷宗，本院卷第四頁至第十八頁）
    。本件雖於強制戒治執行完畢五年後再犯，惟被告既於強制
    戒治執行完畢後五年內早已違犯施用毒品罪經本院科處刑罰
    確定，顯見施以觀察勒戒或強制戒治，無法收其果效，自無
    毒品危害防制條例第二十條所定「五年後再犯」付觀察勒戒
    之除刑化規定適用之餘地，本件應依毒品危害防制條例第十
    條施用毒品犯罪處罰（最高法院九十五年度第七次刑事庭會
    議參照）。
四、被告持有第二級毒品之低度行為，應為施用第二級毒品之高
    度行為所吸收，不另論罪。另查，被告前於九十六年間因施
    用毒品案件，經本院九十六年度嘉簡字第七四八號判決判處
    有期徒刑五月，如易科罰金以一千元折算一日確定；九十六
    年間因施用毒品案件，經本院九十六年度嘉簡字第九八一號
    判決判處有期徒刑五月，如易科罰金以一千元折算一日確定
    ；前開五月、五月有期徒刑嗣減為二月又十五日、二月又十
    五日，並經定其應執行之刑為有期徒刑四月，如易科罰金以
    一千元折算一日，九十七年四月二十日執行完畢，有上述前
    案紀錄可循，其受有期徒刑之執行完畢，五年以內故意再犯
    本件有期徒刑以上之罪，為累犯，應依刑法第四十七條第一
    項加重其刑。
五、爰依被告之陳述（本院卷第三十三頁審判筆錄）及前開前案
    紀錄資料，審酌被告因身染毒癮施用毒品之犯罪動機及目的
    ；犯罪時未受明確之刺激；獨自一人以燒烤錫箔紙上所置毒
    品復吸入所產生氣體施用第二級毒品之犯罪手段；離婚，育
    有一名子女，現就讀大學，父母健在，之前從事修理鐘錶、
    木材加工之生活狀況；有毒品、竊盜前科之品行；國中肄業
    之智識程度；本件係屬自戕行為，並無明顯被害人可言；施
    用毒品，無視國家查緝毒品之禁令，違反注意義務重大，對
    於國家社會具有潛在危險性；犯罪後尚能坦承犯行之態度等
    一切情狀，判處如主文所示之刑，並諭知易科罰金之折算標
    準。
六、扣案之第二級毒品甲基安非他命一包（驗餘淨重零點三四一
    二公克），係屬違禁物，應依毒品危害防制條例第十八條第
    一項前段沒收銷燬之。前開毒品外包裝一個，係被告所有且
    供施用毒品所用，應依刑法第三十八條第一項第二款規定併
    予沒收之。
據上論斷，應依刑事訴訟法第二百七十三條之一第一項、第二百
九十九條第一項前段，毒品危害防制條例第十條第二項、第十八
條第一項前段，刑法第十一條前段、第四十七條第一項、第四十
一條第一項前段、第三十八條第一項第二款，判決如主文。
本案經檢察官王振名到庭執行職務。
中    華    民    國    99    年    8     月    25    日
                        刑事第一庭  法  官  張道周
以上正本證明與原本無異。
如不服本判決應於收受判決後10日內向本院提出上訴書狀，並應
敘述具體理由；其未敘述上訴理由者，應於上訴期間屆滿後20日
內向本院補提理由書（均須按他造當事人之人數附繕本）「切勿
逕送上級法院」。
中    華    民    國    99    年    8     月    25    日
                                    書記官  張菀純
附記本判決論罪之法條全文
毒品危害防制條例第十條第二項
施用第二級毒品者，處三年以下有期徒刑。

司法院資訊處製作；財團法人民間司法改革基金會備份。
